臺灣臺南地方法院刑事判決　　　　　　　95年度訴字第1549號
公　訴　人　臺灣臺南地方法院檢察署檢察官
被　　　告　乙○○
　　　　　　　　　　另案於台灣台南看守所附設勒戒所戒治中
指定辯護人　本院公設辯護人　甲○○
上列被告因強盜案件，經檢察官提起公訴（95年度偵字第10585號）
，本院判決如下：
    主  文
乙○○意圖為自己不法之所有，於夜間侵入住宅毀壞安全設備，
以強暴致使不能抗拒而取他人之財物，處有期徒刑玖年。
    事  實
一、乙○○基於為自己不法所有之意圖，於民國95年2月8日夜間
    8時許，以強力撞擊戊○○及丁○○○位於台南市○區○○
    路83巷5號之1二樓以門閂鎖上鎖之後門，致門閂插鞘部位之
    門框破裂而毀損門扇，並侵入該住處內（侵入住居部分未據
    告訴），竊取戊○○置於上開處所2樓房間內之現金新台幣
    （下同）約4000元得手後，於離開前述房間之際，適遇剛返
    家並登上2樓之丁○○○，竟生防護贓物及脫免逮捕而施強
    暴行為之犯意，以手抓住丁○○○胸前衣物，同時以腳部踢
    擊丁○○○之腹部，導致丁○○○跌倒在地，而當丁○○○
    高喊「有賊」字句之時，再度以腳部踹擊丁○○○，並以現
    場之窗簾環繞丁○○○之頸部，致其不支昏厥而致無法抗拒
    之地步，承前開犯意，再強取丁○○○身上攜帶之2000元得
    手，而於離開現場之際，恰與運送麵條至上開處所之己○○○互相照面，己○○○察覺有異通知同為居住上址之張月英
    返家，嗣張月英發現上開情事後報警處理，始查知上情。
二、案經台南市警察局第五分局報請臺灣臺南地方法院檢察署檢
    察官偵查起訴。
    理  由
一、訊之被告乙○○矢口否認本件犯行，辯稱：伊根本未參與本
    件犯行。經查：
（一）丁○○○在其住處發現歹徒侵入行竊，該歹徒為求防護贓
      物及脫免逮捕，竟以腳踹及以現場窗簾圍繞丁○○○頸部
      致其昏厥，丁○○○並遭歹徒取走身上財物二千元，事後
      清查才發現，戊○○房間內之四千元亦遭竊等事實，業據
      證人丁○○○於警詢及偵查中證述甚述，並經戊○○到場
      證述明確，復有丁○○○受傷之診斷證明書及警方現場採
      證照片數幀可稽。丁○○○住處二樓以門閂鎖上鎖之後門
      ，插鞘部位之門框因遭撞擊而破壞，致該門扇毀損，有該
      處後門及門框破損之現場照片數幀在卷可按，本件之歹徒
      係由丁○○○住處二樓後門侵入住宅，應可認定。
（二）被告雖否認犯行，惟案發時送麵至丁○○○住處（丁○○○及戊○○賣麵維生）之己○○○，適與欲離開之竊賊正
      好面對面，己○○○先於95年7月2日警方逮捕被告當日，
      於警局當面指認被告本人即係本件之竊賊，有該日筆錄可
      參。再於95年7月27日於警方提供之口卡上指認被告係伊
      於案發日看到之人，有口卡一紙在卷可按，並於檢察官偵
      訊時，再次確認伊在警詢中所為之指認，詳95年7月27日
      偵訊筆錄。己○○○於本院審理時，雖未當庭指認被告即
      係伊案發當晚在丁○○○住處碰到之人，惟仍證稱伊在警
      詢時之指認較正確，當時警方共提出約二十幾人供伊指認
      ，而伊只指認被告一人。本院認為己○○○與本件竊賊面
      對面之時間僅該竊賊從樓上下來，再從一樓後門離開，時
      間雖不久，惟卻係本件案發時除丁○○○以外，唯一見過
      被告之人（丁○○○因遭歹徒毆打後以窗簾繞頸，事出突
      然，且受驚嚇，已難期其指認明確，況其因白內障，視力
      本就不佳，業經其於偵查中供明，更無法辯識有關歹徒之
      資料），其與被告本不相識，亦無怨隙，若非確曾在案發
      時見過被告，當無必要事後在警局逮捕被告當日（95.7.2
      ）先指認被告即係本件之歹徒，再指認被告之口卡，事後
      在檢察官偵訊及本院審理時一再稱其警詢時之指認應較正
      確。且己○○○於95年7月2日警詢指認被告本人時，距案
      發日僅五個月不到，本院審理時距案發時間已一年三個多
      月，被告在本院審理時復已入監執行強制戒治，頭髮已理
      光，且體型非無變化，己○○○於本院審理時證稱被告與
      其於案發時所見之人「不太像」，亦非情理之外。綜上所
      述，本院認為己○○○於警詢指認本件犯罪之行為人係被
      告，應可採信。
（三）警方在戊○○房間內喪禮用白包（綠色外皮，上有長壽二
      字）扣得歹徒指紋一枚（警方證物編號11），詳如現場照
      片45.47（警卷p33）。參諸戊○○在本院審理時到場證稱
      ：伊事後發現遺失丈人之手尾錢及一些零錢，合計四千元
      。戊○○置放丈人手尾錢之白包在歹徒行竊時，顯然曾遭
      歹徒觸摸，從該白包上扣得之指紋，應可認定係本件行竊
      復強盜之歹徒。該指紋經送內政部警政署刑事警察局，以
      電腦比對法及指紋特徵點比對法，取樣八個指紋點進行比
      對，鑑定結果，上開編號11號指紋，與被告左食指指紋相
      符，有刑事警察局95年2月23日刑紋字第0950026816號鑑
      驗書在卷可參。本院審理時，辯護人要求重新鑑定指紋，
      經本院送請憲兵司令部刑事鑑識中心，以影像處理法及指
      紋特徵點比對法，取樣十二個指紋點進行比對，鑑識結果
      ，同樣認為上開編號11號指紋，與被告左食指指紋相符，
      有該鑑識中心96年2月9日安鑑字第0960000226號鑑定書及
      96年4月19日安鑑字第0960000564號更正函各一份在卷可
      按。依刑事警察局及憲兵司令部刑事鑑識中心二個不同單
      位鑑定結果，依不同取樣之鑑定方式，均鑑定出在戊○○
      置放丈人手尾錢白包上留下指紋之人係被告之相同結果，
      被告係本件犯行之行為人，實可認定。
（四）綜上所述，被告雖矢口否認，惟在現場查扣本件歹徒確曾
      觸摸過之物品上取得之指紋與被告左食指指紋相符。案發
      時在現場與歹徒曾經面對面之己○○○復指認被告明確，
      本件事證已甚明確，被告空言否認犯罪，無非事後畏罪卸
      責之詞，難以採信。被告犯行，應可認定。
二、按門鎖為安全設備之一種，最高法院64年7月15日第4次刑庭
    庭推總會決議（一）可資參照。本件丁○○○住處之門閂鎖
    係外加在門上之附加門鎖，並非門之一部分，應論以安全設
    備。被告行竊後被丁○○○發現，竟為防護贓物，脫免逮捕
    ，對於丁○○○施強暴，所為係刑法三百二十九條之準強盜
    罪。其復有刑法第三百二十一條第一、二款之加重情形，應
    論以刑法第三百三十條第一項之加重強盜罪（最高法院48年
    臺上字第166號、878號判例）。被告為防護贓物，脫免逮捕
    ，對丁○○○施強暴，丁○○○遭被告踹倒在地後，被告並
    以窗簾繞頸，致使丁○○○昏厥無法抗拒之情形下，被告再
    強取丁○○○身上之二千元，被告所為另犯刑法第三百二十
    八條第一項之強盜罪。惟其於時空密接之情形下，持續侵害
    同一法益，二行為屬接續犯包括一罪，應只論以刑法第三百
    三十條第一項之加重強盜罪。其傷害丁○○○之行為，為其
    強盜行為之一部，不另論處。起訴法條只追究被告第三百二
    十八條第一項及第三百二十九條之罪名，關於第三百二十九
    條部分，尚有未洽，惟其社會基本事實同一，應依法變更。
    爰審酌被告素行不佳，有恐嚇、盜匪、煙毒等前科，現尚另
    案執行戒治中，有其前案紀錄表一份在卷可按，其於本件先
    闖空門行竊，已危害他人對住居所安全之信賴，見屋主回家
    ，不思認錯，反對屋主施暴，屋主因而昏厥受傷，所得財物
    雖不多，惟其所為造成社會大眾對治安之信心危機，事後終
    否認犯行，毫無悔意等一切情狀，量處如主文所示之刑，以
    資懲儆。
據上論斷，應依刑事訴訟法第299條第1項前段、第300條、刑法
第330條第1項、第321條第1項第1.2款判決如主文。
本案經檢察官丙○○到庭執行職務
中　　華　　民　　國　　96　　年　　6　 　月　　6　　日
　　　　　　刑事第十三庭  審判長法　官　陳振謙
                                法  官  鍾邦久
                                法  官  蔡直青
以上正本證明與原本無異。
如不服本判決，應於收受送達後10日內向本院提出上訴書狀（應
附繕本）。
　　　　　　　　　　　　　　　　書記官　黃雅雲
中　　華　　民　　國　　96　　年　　6　 　月　　6　　日
附錄法條：
中華民國刑法第330條（加重強盜罪）
犯強盜罪而有第321條第1項各款情形之一者，處7年以上有期徒
刑。
前項之未遂犯罰之。
中華民國刑法第321條（加重竊盜罪）
犯竊盜罪而有左列情形之一者，處6月以上、5年以下有期徒刑：
一  於夜間侵入住宅或有人居住之建築物、船艦或隱匿其內而犯
之者。
二  毀越門扇、牆垣或其他安全設備而犯之者。
